# 地方城投国企市政道路能否确认为固定资产

提问人：mmzh52 时间：2022-11-28 20:39:46
地方城投公司承建的公益性市政道路，资金来源为政府拨款，没有签订代建协议，不存在完工后政府回购，不确认营业收入。项目建设完成后能否确认为固定资产？

回答人：chenyiwei
不符合会计上对“资产”这一会计要素的定义和确认条件的规定（主要是无法证明可产生未来经济利益流入），故不能在企业会计准则体系下确认为资产。